臺灣高雄地方法院刑事宣示判決筆錄　 100年度審易字第1442號
公　訴　人　臺灣高雄地方法院檢察署檢察官
被　　　告　黃光宏
　　　　　　黃曜宏
　　　　　　林大欣
共　　　同
選任辯護人　柯怡如律師
上列被告因100 年度審易字第1442號賭博案件，經檢察官提起公
訴（100 年度偵字第7030號），嗣因被告就被訴事實為有罪之陳
述，復經檢察官聲請法院改依認罪協商程序而為判決，於中華民
國100 年7 月27日下午4 時在刑事第三法庭宣示判決，以代判決
書，出席職員如下：
　　法　官　王靖茹
　　書記官　楊明月
　　通　譯　何淑鈴
法官起立朗讀判決主文、犯罪事實要旨、處罰條文，及告以上訴
限制、期間、上訴之法院，且諭知記載其內容：
一、主  文：
    黃光宏共同犯圖利聚眾賭博罪，處有期徒刑伍月，如易科罰
    金，以新臺幣壹仟元折算壹日。扣案如附表所示之物均沒收
    之。
    黃曜宏共同犯圖利聚眾賭博罪，處有期徒刑陸月，如易科罰
    金，以新臺幣壹仟元折算壹日。扣案如附表所示之物均沒收
    之。
    林大欣共同犯圖利聚眾賭博罪，處有期徒刑肆月，如易科罰
    金，以新臺幣壹仟元折算壹日。扣案如附表所示之物均沒收
    之。
二、犯罪事實要旨:
    黃光宏、黃曜宏、林大欣與鍾賜有、楊俊彥、王美玲（後3
    人業經臺灣高雄地方法院檢察署檢察官為緩起訴處分）等6
    人共同基於意圖營利，供給賭博場所、聚眾賭博及在公眾得
    出入之場所賭博之犯意聯絡，自民國99年10月某日起（起訴
    書誤載為97年間起），由黃曜宏出面以每月新臺幣（下同）
    6 千元承租位於高雄市旗山區○○○路148 巷4 弄21號房屋
    作為「六合彩」賭博簽賭站，即作為簽賭之人得以進出之公
    眾場所，聚集不特定之多數人下注簽賭，由黃曜宏擔任「組
    頭」，負責擔任傳真與會計、應徵員工及發放薪水、支付彩
    金之出納帳務等工作，並以每月1 萬3 千元至2 萬元不等之
    代價，僱用黃光宏擔任收單、接聽電話、傳真與向下游「柱
    仔腳」收、付彩金等工作；林大欣負責計算牌支與向下游「
    柱仔腳」收、付彩金等工作；而鍾賜有、楊俊彥、王美玲負
    責計算牌支工作，黃曜宏以林大欣申請之00-0000000號電話
    ，透過猜押香港六合彩每星期二、四、六開出之號碼，以「
    二星」、「三星」、「四星」、「特別號」、「台號」「港
    特」等賭法，供下游「柱仔腳」以電話、傳真等方式簽賭，
    賭博方式多數係賭客以每注80元之價格，自1 至49數字中圈
    選2 組、3 組、4 組號碼簽注（俗稱2 星、3 星、4 星），
    再視每星期二、四、六開獎之「香港六合彩」號碼決定輸贏
    ，凡簽中之賭客2 星者可得5,700 元、3 星者可得5 萬7 千
    元、4 星者可得75萬元，未簽中者則簽注賭資悉歸黃曜宏之
    六合彩組頭所有，下游「柱仔腳」從中抽取些許之佣金牟利
    ，經營俗稱「六合彩」之賭局牟利。嗣於100 年1 月27日為
    警持搜索票，至上址搜索，當場查獲組頭黃曜宏、現場工作
    人員黃光宏、林大欣、鍾賜有、楊俊彥、王美玲等人，正於
    現場接受不特定賭客以傳真方式簽賭六合彩，並扣得如附表
    所示供賭博之物。
三、處罰條文:
    刑法第266 條第1 項前段、第2 項、第268 條、第28條、第
    55條、第41條第1 項前段、第38條第1 項第2 款，刑法施行
    法第1 條之1 。
四、附記事項:
    無。
五、協商判決除有刑事訴訟法第455 條之4 第1 項第1 款於本訊
    問程序終結前，被告撤銷協商合意或檢察官撤回協商聲請者
    ；第2 款被告協商之意思非出於自由意志者；第4 款被告所
    犯之罪非第455 條之2 第1 項所得以協商判決者；第6 款被
    告有其他較重之裁判上一罪之犯罪事實者；第7 款法院認應
    諭知免刑或免訴、不受理者情形之一，及違反同條第2 項「
    法院應於協商合意範圍內為判決；法院為協商判決所科之刑
    ，以宣告緩刑或2 年以下有期徒刑、拘役或罰金為限」等情
    形外，不得上訴。
六、本件如得上訴且不服本判決時，得自收受宣示判決筆錄送達
    之日起10日內，向本院提出上訴狀（須附繕本），上訴於第
    二審法院。
中    華    民    國  100     年    7     月    27    日
                  臺灣高雄地方法院刑事第十庭
                              書記官  楊明月
                              法  官  王靖茹
以上正本證明與原本無異。
本件不得上訴。但有刑事訴訟法第455 條之4 第1 項第1 款、第
2 款、第4 款、第6 款、第7 款所定情形，或協商判決違反同條
第2 項之規定者，應於收受送達後10日內向本院提出上訴書狀，
並應敘述具體理由；如未敘述上訴理由者，應於上訴期間屆滿後
20日內向本院補提理由書（均須按他造當事人之人數附繕本）「
切勿逕送上級法院」。
中    華    民    國  100     年    7     月    27    日
                               書記官  楊明月
附表：
  1.市內電話機6台
  2.傳真機5台
  3.小總機1台
  4.電話答錄機1台
  5.計算機8台
  6.筆1箱
  7.感熱紙7箱
  8.電話水電帳單1包
  9.簽單資料9批
  10.六合彩倍數表1張
  11.六合彩四星通告1張
  12.香港六合彩日期表1張
  13.倍數表1張
附錄本案論罪科刑依據之法條：
〈刑法第266 條〉
在公共場所或公眾得出入之場所賭博財物者，處1 千元以下罰金
。但以供人暫時娛樂之物為賭者，不在此限。
當場賭博之器具與在賭檯或兌換籌碼處之財物，不問屬於犯人與
否，沒收之。
〈刑法第268 條〉
意圖營利，供給賭博場所或聚眾賭博者，處3 年以下有期徒刑，
得併科3 千元以下罰金。